臺灣苗栗地方法院民事裁定　　　　　　 100年度事聲字第13號
異　議　人　何雲榮
相　對　人　李美娜
　　　　　　謝發修即愛樂音樂社.
上列當事人間命債權人限期起訴事件，異議人對於本院司法事務
官於民國100 年5 月30日所為100 年度司聲字第90號裁定，聲明
異議，本院裁定如下：
    主    文
異議駁回。
    理    由
一、按當事人對於司法事務官處理事件所為之終局處分，得於處
    分送達後10日之不變期間內，以書狀向司法事務官提出異議
    ；司法事務官認前項異議有理由時，應另為適當之處分；認
    異議為無理由者，應送請法院裁定之；法院認第1 項之異議
    為有理由時，應為適當之裁定；認異議為無理由者，應以裁
    定駁回之；民事訴訟法第240 條之4 第1 項至第3 項分別定
    有明文。查本院司法事務官於民國100 年5 月30日以100 年
    度司聲字第90號裁定准予相對人聲請命限期起訴事件，異議
    人於收受該裁定送達後10日內具狀聲明異議，司法事務官認
    其異議無理由而送請本院裁定，經核與上開規定相合，先予
    敘明。
二、本件異議意旨略以：異議人為保全其對相對人請求侵權行為
    損害賠償之強制執行，經本院以100 年度司裁權字第55號民
    事裁定准予假扣押，並經本院以100 年度司執全字第47號實
    施假扣押在案。嗣相對人聲請對異議人限期起訴，經本院以
    100 年度司聲字第90號裁定命異議人於七日內起訴。惟查，
    異議人已於100 年1 月18日向苗栗市調解委員會聲請調解，
    經調解委員會告知保留調解程序，又於臺灣苗栗地方法院檢
    察署100 年度偵字第2617號業務過失傷害案件偵查時，經檢
    察事務官告知民事損害賠償部分需至苗栗市調解委員會調解
    。依民法第129 條第2 項第2 款、4 款之規定，本件業經聲
    請調解及告知訴訟，即與起訴有同一效力，自無再依相對人
    之聲請，命異議人於一定期間內起訴之必要，為此聲明異議
    等語。
三、按經准為假扣押，而本案尚未繫屬者，命假扣押之法院應依
    債務人之聲請，命債權人於一定期限內起訴，民事訴訟法第
    529 條第1 項定有明文。所謂本案尚未繫屬，係指債權人尚
    未就假扣押所欲保全之債權，向法院起訴請求債務人為給付
    之謂。抗告意旨雖以其就本案之訴訟，已向苗栗市調解委員
    會聲請調解，應認為業與起訴有同一效力云云，惟查異議人
    向苗栗市調解委員會聲請調解並非依民事訴訟法所為之調解
    ，即非屬民事訴訟法第529 條第2 項第2 款所定與起訴有同
    一效力之調解。異議人既未就假扣押所欲保全之損害賠償請
    求權依民事訴訟法規定聲請調解，無從確定其假扣押所保全
    之損害賠償請求權存在，自難謂異議人對相對人之損害賠償
    之本案已繫屬於法院。異議人就本案訴訟迄未起訴，經相對
    人依民事訴訟法第529 條第1 項規定聲請命相對人限期起訴
    ，經原審司法事務官裁定准許，核無違誤，異議人聲明異議
    ，為無理由，應予駁回。
四、依民事訴訟法第240 條之4  第3 項前段，裁定如主文。
中    華    民    國   100    年    7     月    7     日
                  民事庭法  官  楊中琪
以上正本係照原本作成。
如不服本裁定應於送達後10日內向本院提出抗告狀（須附繕本）
，並繳納抗告費新臺幣1,000 元。
                        書記官  李曉君
中    華    民    國   100    年    7     月    7     日